【裁判字號】    90,訴,181
【裁判日期】    900309
【裁判案由】    偽造文書等
【裁判全文】
臺灣臺南地方法院刑事判決                           九十年度訴字第一八一號
    公  訴  人  臺灣台南地方法院檢察署檢察官
    被      告  丙○○
右列被告因偽造文書等案件，經檢察官提起公訴（八十九年度偵字第一三四八八號）
，本院判決如左：
    主  文
丙○○行使偽造私文書，足以生損害於他人，處有期徒刑肆月，如易科罰金，以參佰
元折算壹日。財團法人聯合信用卡處理中心編號Ｆ0000000簽帳單上偽造之「
甲○○」署押壹枚沒收。
    事  實
一、丙○○意圖為自己不法之所有，於民國八十九年十一月二十日晚上二十一時十五
    分許，借住在其友甲○○位於台南市○○街九十九號二樓之二之住處，乘甲○○
    不在之際，竊取甲○○所有中國信託商業銀行卡號為0000  00000  0
    00  0000之信用卡一張。得手後隨即於同日晚上二十一時三十分許，持竊
    得之信用卡至台南市○○路○段一五四號蔡忠恕經營的永正銀樓，施詐術向乙○○刷卡購買金飾品，使乙○○誤以為丙○○係該信用卡之持有人，同意其刷卡，
    陷於錯誤交付金戒指一只（重一錢五‧八分）、金手鍊一條（重八錢九‧九分）
    、金項鍊一條（重十錢一‧四分）、金元寶一個（重五分），共計新台幣二萬六
    千三百元，丙○○並於具有私文書性質之簽帳單上偽造甲○○之署押後交與乙○○予以行使，足以生損害於甲○○，丙○○以此方法詐得上述金飾離去時，經中
    國信託商業銀行信用卡中心職員確認發覺有異立即通知乙○○報警並尾隨追回，
    丙○○見狀迅及逃往金華路二段二二八巷新興市場內，嗣再從該市場二樓跳下藏
    匿於停放在同路段一九八巷二十號前之車下，經到場之警察查獲。
二、案經台南市警察局第六分局報請臺灣臺南地方法院檢察署檢察官偵查起訴。
    理  由
一、右開事實，業據被告丙○○於警訊、偵查中坦承不諱，核與被害人甲○○、乙○○於警訊時指訴之情節相符，復有贓物認領保管單二紙及簽帳單影本一紙附卷可
    稽。被告於審理時辯稱：伊拿信用卡係事先經甲○○之同意，但當日找不到人，
    因缺錢才拿去購買金飾云云。惟依被告所言，既借住在其友甲○○於聖南街之住
    處，果事先得甲○○之允准，可待甲○○返家時親自交付或以電話預為通知，何
    須於拿取後十五分之短暫時間即迅至金華路上之永正銀樓刷卡消費，況縱經甲○○同意，亦未授權消費達二萬六千三百元之多，再者如係被告缺錢，理應持卡向
    銀行櫃員機預借現金，何以購買黃金飾品，亦無須於店主乙○○追查時倉皇逃逸
    ，足認被告翻異前詞顯係卸責之詞，不足採信。本件事證明確，被告犯行足以認
    定。
二、核被告竊取甲○○之信用卡，係犯刑法第三百二十條第一項之竊盜罪。按簽帳單
    係以文字為一定之意思表示，具有存續性且屬法律上有關係之事項，亦屬私人製
    作之文書。被告於信用卡簽帳單上偽造「甲○○」署押並持以行使之行為，係犯
    刑法第二百十六條、第二百十條之行使偽造私文書罪。又被告以非其所有之信用
    卡，持以施用詐術使得銀樓業主陷於錯誤而交付前述金飾之行為，係犯刑法第三
    百三十九條第一項詐欺取財罪。被告在信用卡簽帳單上偽造署押之行為，係偽造
    私文書之部分行為，又偽造私文書之低度行為為行使偽造私文書之高度行為所吸
    收，均不另論罪。被告所犯上開竊盜、詐欺取財與行使偽造私文書三罪間，具有
    原因結果、目的方法之牽連關係，為牽連犯，應從一重之行使偽造私文書罪處斷
    。爰審酌被告因一時貪念之動機、詐得財物非鉅、資力及犯罪後飾詞圖辯態度等
    一切情狀，量處如主文所示之刑及易科罰金之折算標準。被告於財團法人聯合信
    用卡處理中心編號Ｆ0000000簽帳單上偽造之「甲○○」署押一枚應依刑
    法第二百十九條宣告沒收。
據上論斷，應依刑事訴訟法第二百九十九條第一項前段、第三百二十條第一項、第二
百十六條、第二百十條、第三百三十九條第一項、第五十五條、第二百十九條、第四
十一條第一項前段、罰金罰鍰提高標準條例第一條前段、第二條，判決如主文。
中      華      民      國      九十      年      三      月      九    日
                                  臺灣臺南地方法院刑事第一庭
                                          法  官  陳振謙
右正本證明與原本無異。
如不服本判決，應於判決送達後十日內，向本院提出上訴狀。
                                          書記官  何小玉
中      華      民      國      九十      年      三      月      九    日
附錄本案論罪科刑法條全文：
中華民國刑法第三百三十九條第一項
意圖為自己或第三人不法之所有，以詐術使人將本人或第三人之物交付者，處五年以
下有期徒刑、拘役或科或併科一千元以下罰金。
中華民國刑法第三百二十條第一項
意圖為自己或第三人不法之所有，而竊取他人之動產者，為竊盜罪，處五年以下有期
徒刑、拘役或五百元以下罰金。
中華民國刑法第二百一十六條
行使第二百十條至第二百十五條之文書者，依偽造、變造文書或登載不實事項或使登
載不實事項之規定處斷。
中華民國刑法第二百一十條偽造、變造私文書，足以生損害於公眾或他人者，處五年
以下有期徒刑。


司法院資訊處製作；財團法人民間司法改革基金會備份。
